【裁判字號】    99,訴,1
【裁判日期】    990224
【裁判案由】    違反毒品危害防制條例
【裁判全文】
臺灣雲林地方法院刑事裁定                 99年度訴字第1號
上  訴  人
即  被  告  甲○○
上列上訴人即被告因違反毒品危害防制條例案件，不服本院中華
民國99年1 月26日所為之認罪協商判決（99年度訴字第1 號），
提起上訴，本院裁定如下：
    主  文
上訴駁回。
    理  由
一、按依刑事訴訟法協商程序所為之科刑判決，除有刑事訴訟法
    第455 條之4 第1 項第1 款於本訊問程序終結前，被告撤銷
    協商合意或檢察官撤回協商聲請者；第2 款被告協商之意思
    非出於自由意志者；第4 款被告所犯之罪非第455 條之2 第
    1 項所定得以協商判決者；第6 款被告有其他較重之裁判上
    一罪之犯罪事實者；第7 款法院認應諭知免刑或免訴、不受
    理者情形之一，及違反同條第2 項「法院應於協商合意範圍
    內為判決；法院為協商判決所科之刑，以宣告緩刑、2 年以
    下有期徒刑、拘役或罰金為限」之規定者外，不得上訴；如
    有上開可得上訴之情形，得自收受宣示判決筆錄送達後起算
    10日內，向原判決法院提出上訴書狀，上訴於第二審法院；
    原審法院認為上訴不合法律上之程式，應以裁定駁回之，刑
    事訴訟法第455 條之10第1 項、第455 條之11第1 項準用同
    法第349 條、第362 條定有明文。
二、經查，上訴人即被告甲○○犯違反毒品危害防制條例第10條
    第1 項之施用第一級毒品罪、同條例第10條第2 項施用第二
    級毒品罪，於民國99年1 月26日本院行準備程序時，被告就
    檢察官起訴之犯罪事實為認罪之答辯後，檢察官向本院聲請
    進行協商，本院同意並諭暫休庭由檢察官與被告於審判外進
    行協商，且指定辯護人協助被告進行協商後，本院再依檢察
    官聲請於當日進行協商訊問程序，告知被告所認罪名、法定
    刑度及因適用協商程序審理所喪失之權利，復經本院合議庭
    認為適當，同意由受命法官獨任進行協商程序判決，有本院
    99年1 月26日準備程序筆錄1 份在卷可稽。而本件判決並無
    刑事訴訟法第455 條之4 第1 款、第2 款、第4 款、第6 款
    、第7 款所定之情形之一，亦無違反同條第2 項之規定，依
    上開規定，被告不得上訴。茲被告以「其為家中獨子，尚有
    83歲年邁寡母並中風臥床，急需被告協助就醫、照顧扶養，
    故請改判易科罰金或美沙冬替代療法，讓被告能盡人子之孝
    道云云」為由，具狀提起上訴。核其上訴意旨，與刑事訴訟
    法第455 條之10第1 項但書之規定不符，自屬不合法律上之
    程式，不能准許，應予駁回。
三、爰依刑事訴訟法第455 條之11第1 項、第362 條前段裁定如
    主文。
中    華    民    國    99    年    2     月    24    日
                  刑事第一庭    法  官  陳美利
以上正本證明與原本無異。
如不服本裁定，應於裁定送達後5 日內向本院提出抗告狀（須附
繕本）。
                                書記官  王秀如
中    華    民    國    99    年    2     月    24    日

司法院資訊處製作；財團法人民間司法改革基金會備份。
